臺灣高等法院臺中分院刑事判決　　　　　　　　　九十一年度上更(二)字第六十五號
　　上　訴　人
　　即　被　告　丁○○
　　上　訴　人
　　即　被　告　未○○　男　民.
　　　　　　　　　　　　身分證.
　　　　　　　　　　　　住台中.
　　　　　　　　　　　　（另案在臺灣臺中監獄執行中）
　　指定共同辯護人　本院公設辯護人　丑○○
右上訴人等因強盜案件，不服臺灣臺中地方法院八十九年十一月八日第一審判決（民
國八十九年度訴字第五六八號，起訴案號：臺灣臺中地方法院檢察署八十八年度偵字
第二四五三二號），提起上訴，判決後經最高法院第二次發回更審，本院判決如左：
      主    文
原判決關於未○○及丁○○強盜罪刑部分撤銷。
丁○○、未○○共同連續意圖為自己不法之所有，攜帶兇器，結夥三人以上，以脅迫
致使不能抗拒，而取他人之物，丁○○處有期徒刑拾壹年，褫奪公權伍年，扣案改造
四五手槍壹支（獲案槍枝編號0000000000）及西瓜刀壹支均沒收；未○○
處有期徒刑拾年，褫奪公權肆年，扣案西瓜刀壹支沒收。
      事    實
一、未○○前曾於民國（下同）八十六年間，因殺人未遂案件，經原審法院判處有期
    徒刑六年確定（目前在監執行中）仍不知悔改，復與丁○○、洪劍耀（業經國防
    部北部地區軍事法院桃園分院判處有期徒刑十年），游凱智（業經本院本案前審
    判處有期徒刑十三年六月，褫奪公權六年確定）四人共同基於意圖為自己不法所
    有之犯意聯絡及概括犯意，由游凱智提議，並購得西瓜刀二支、釜頭一支，丁○○提供其於八十八年四月間在台中市第一廣場以新臺幣（下同）一萬三千元購得
    之可發射子彈具殺傷力之改造手槍一支及以玩具金屬彈殼加裝直徑六釐米鋼珠改
    造而成之改造子彈數顆做為強盜之用，自八十八年十一月廿七日起至同年十二月
    十四日止，分別持西瓜刀、釜頭、改造手槍、子彈等兇器，或四人共同，或由丁○○、游凱智二人，或駕駛由丁○○承租之自小客車或由丁○○提供之機車，並
    均載口罩以防被害人認出，以前述兇器抵住被害人致使不能抗拒之方式，連續為
    如下述之強盜犯行：
（一）未○○、游凱智、丁○○與洪劍耀四人於八十八年十一月二十七日晚上十時許
      ，由未○○駕駛丁○○於同年十一月二十六日向台中市○○路「中聯汽車租賃
      有限公司」（下稱中聯公司）租得之車牌號碼Ｂ８－２０８９號三菱牌自用小
      客車，並預先將車牌拆下以避免為被害人認出，先至台中縣大甲鎮○○路與西
      濱路口丙○○經營之「黑卒檳榔攤」，由未○○在車內把風及接應，游凱智、
      洪劍耀各持西瓜刀一支，丁○○則持斧頭一支，並均戴口罩，喝令丙○○不准
      動，致使丙○○不能抗拒而以脅迫方式強取丙○○所有之行動電話一支及檳榔
      攤內現金約一萬元及不詳數量之香菸等財物（如附表編號一）。旋未○○即駕
      駛該車再至苗栗縣苑裡鎮新富里一三三之二號劉炯宏所經營之「虹福釣蝦場」
      ，未○○留在車上接應及把風，由游凱智持斧頭，丁○○與洪劍耀分持西瓜刀
      ，以脅迫方式強取釣蝦場櫃抬及劉炯宏身上現金共約八萬元及二名不詳釣客身
      上行動電話各一支（詳如附表編號二）。又於同日晚上十時二十分許，再至台
      中縣大甲鎮○○路○段八四七號「幼獅加油站」，未○○及丁○○留於車內接
      應及把風，由游凱智及洪劍耀分持西瓜刀進入加油站，以脅迫方式強取該加油
      站之現金約二萬四千零七十五元及加油站員工子○○、辰○○、陳玉玟等所有
      之行動電話共四支等財物（其中辰○○之行動電話有二支，詳如附表編號三）
      。同日晚上十時四十分許，四人又至台中縣梧棲鎮○○路六○一號「慶和加油
      站」，未○○與丁○○留於車內接應及把風，由游凱智與洪劍耀分持西瓜刀進
      入加油站，以脅迫方式強取該加油站當時收得之現金約六千元（詳如附表編號
      四），得手後均朋分花用。（以上犯罪之時間、地點、方式、盜匪所得之財物
      等均詳如附表所示編號一至四）。
（二）八十八年十一月三十日凌晨一時三十分許，丁○○駕駛其使用而已將車牌卸下
      之紅色機車附載游凱智，以游凱智持西瓜刀下車行搶，丁○○騎機車接應之方
      式，以脅迫方式強取台中市○○○○○路二十五之一號「北基加油站」收得之
      現金六千六百六十六元，（詳如附表所示編號五）。
(三）八十八年十二月三日凌晨三時四十分許，未○○、游凱智、丁○○、洪劍耀四
      人復承同一強盜之概括犯意，由未○○駕駛丁○○向中聯公司承租之車牌號碼
      為Ｂ八─六九四八號自小客車，並預先將車牌拆下以避免為被害人認出，先至
      苗栗縣苑裡鎮苑港里五十四號「苑北加油站」，由游凱智持開山刀並戴口罩下
      車，脅迫陳鴻紹致使不能抗拒而強取該加油站內之第三加油槽之現金約二萬，
      洪劍耀則徒手下車在第二加油槽強取現金約五千元，未○○及丁○○則留於車
      內接應及把風，共強盜約二萬五千元現金（詳如附表編號六）。復於同日凌晨
      三時五十五分，至苗栗縣苑裡鎮西勢里四十六之一號「新發加油站」，游凱智
      持開山刀以脅迫之方式致巳○○不能抗拒而強取其脖子上之金項鍊一條，洪劍
      耀則持西瓜刀進入加油站強取該加油站當日所得約三萬一千二百六十元，未○○及丁○○則留於車內接應及把風（如附表編號七），現金四人朋分花用完盡
      ，金項鍊一條則由游凱智分得，游凱智並即拿往台中市不詳銀樓賣得一萬餘元
      花用完盡。再於同日凌晨四時許，至苗栗縣苑裡鎮南房里九十號旁辛○○經營
      之「中苗檳榔攤」，由游凱智戴口罩並持開山刀下車行搶，其餘三人則留於車
      內把風及接應，因辛○○持鐵管抗拒始未得逞（如附表編號八）。再於同時五
      分許，至台中縣大甲鎮○○路九二一號「建利加油站」，由游凱智持開山刀，
      洪劍耀則徒手，未○○與丁○○則留於車內接應及把風，以脅迫方式致寅○○
      不能抗拒而強取該加油站之現金約三萬八千元（如附表編號九）。再於同時十
      分許，至台中縣大甲鎮○○路九十七號「順天加油站」，由游凱智持開山刀，
      洪劍耀徒手，以脅迫方式致戊○○不能抗拒而強取該加油站之現金約二萬五千
      元及戊○○所有之摩托羅拉牌ＣＤ九二八型之行動電話一支等財物，未○○及
      丁○○則留於車內把風及接應（附表編號十）（以上詳附表所示編號六至十）
      。
（四）丁○○、游凱智二人復承同一之強盜概括犯意，於八十八年十二月十日晚上八
      時許，以丁○○駕駛前述已卸下車牌之紅色機車附載游凱智，游凱智則持丁○○前於八十八年四月間，在台中市第一廣場以一萬三千餘元所購得，可發射子
      彈而具殺傷力之改造四五手槍一支，及不詳數目之玩具金屬彈殼加裝六釐米鋼
      珠之改造子彈，先至台中縣沙鹿鎮○○路四○○號「七賢加油站」，由游凱智
      持前開改造手槍脅迫在場之加油站員工庚○○等人，致使渠等不能抗拒而強取
      該加油站收得之現金約三萬三千餘元，並於逃逸前朝該加油站射擊一槍，幸未
      造成人員傷亡（如附表編號十一）。又於同日晚上十時二十分許，至台中縣沙
      鹿鎮○○路三二○號「中沙加油站」，以上開方式強取該加油站之現金約四萬
      九千元及加油站員工甲○○所有之行動電話一支（如附表編號十二）。再於八
      十八年十二月十四日晚上十時四十分許，至台中縣神岡鄉○○路一一九號「民
      生加油站」以前揭方式，由游凱智持前述改造手槍押住加油工呂武傑至第一加
      油島，喝令呂武傑交出財物，因第一加油島內當時並無金錢，游凱智即命呂武
      傑打開第二加油島之收銀機，強取該收銀機內之現金四千零八十元，嗣因該加
      油站員工壬○○自辦公室走出察看，游凱智即以改造手槍押住壬○○，經壬○○掙脫逃跑時，游凱智竟另基於傷害之犯意，向壬○○開槍射擊，並擊中壬○○左大腿，因使用之子彈為玩具金屬彈殼加裝直徑六釐米之鋼珠而成之改造子
      彈，致壬○○僅受有左大腿紅腫之傷害。（傷害部分未據告訴，如附表編號十
      三）。（以上詳如附表所示編號十一至十三）。
二、嗣於八十八年十二月二十五日下午十九時十分許，經台中縣警察局刑警隊三組警
    員至台中縣沙鹿鎮○○路東明巷二十弄二十號未○○之住所實施搜索，當場扣得
    前述幼獅加油站員工辰○○所有，於八十八年十一月二十七日遭強盜之摩托羅拉
    牌Ｌ２０００行動電話（機身號碼000000－00－000000－0）一
    支，經未○○向台中縣警察局刑警隊偵查員供承強盜犯行，再循線於同日晚上十
    一時許在台中市○○路一四六號「大功園ＫＴＶ」逮捕游凱智、丁○○二人，再
    於同年十二月二十六日凌晨一時許，由游凱智指引而在游凱智住處附近之台中市
    南屯區楓樂巷六號巷口前樹縫中取出前述用以強盜之西瓜刀一把，及於游凱智住
    所起出其作案時所穿之襯衫、Ｔ恤、外套各一件等物，再於八十八年十二月二十
    九日上午十一時，在台中市○○路○段六十六號旁空地，查獲丁○○所購買之前
    述改造四五手槍一支、改造子彈四顆（子彈經鑑定結果，並無殺傷力）。另渠等
    強盜所用之斧頭一支則經洪劍耀丟棄於不詳處所之水溝，西瓜刀一支則未尋獲。
三、案經台中縣警察局刑警隊會同台中縣警察局大甲分局報請台灣台中地方法院檢察
    署檢察官偵查起訴。
      理    由
一、右開犯罪事實，業據上訴人即被告未○○於本院前審（即上更(一)字）及本院本次
    （即上更(二)字）審理時，多次直承不諱，而上訴人即被告丁○○於本院前兩次審
    理時，除承認參與附表編號一、二、三、四、六、七、八、九、十犯行外，對其
    餘部分，即編號五、十一、十二、十三犯行，雖否認參與，惟於本院本次審理時
    ，亦於調查及辯論期日，明白而直接地自白參與此部分犯行不諱（上更(二)卷四十
    九頁、九十一年四月廿三日審判筆錄），核與該二被告先後於偵查中之自白，及
    已判刑確定共犯洪劍耀、游凱智所供相符（游凱智已於檢察官偵查中坦承各該次
    犯行），並有強盜時所持兇器－改造手槍一支、子彈四顆、西瓜刀一把及強盜所
    得行動電話、被告丁○○租用之小客車租約影本、贓物領據、照片、內政部警政
    署刑事警察局槍枝鑑驗通知書在卷可稽（八十八年偵字第二四五三二號卷九十五
    頁、改造手槍具殺害力，子彈四發則不具殺害力；又被告丁○○違反槍砲彈藥刀
    械管制條例犯行部分，業經科刑確定在案），可資佐證不虛。又因上訴人等強盜
    時均故戴口罩，且係在夜間，被害人難以明確指認，亦屬必然，惟就各該被害人
    丙○○、午○○、子○○、辰○○、酉○○、陳玉玟、乙○○、申○○、陳鴻紹
    、巳○○、柳承森、寅○○、戊○○、庚○○、甲○○、癸○○、壬○○等所述
    被害經過及所失財物，既與上訴人等自白內容大致相符以觀，上訴人自白，自堪
    認與事實相符，犯行明確。
二、按懲治盜匪條例及刑法第三百二十八條、第三百三十條、第三百三十一條等條文
    ，業經立法院於九十一年一月八日通過廢止及修正，並經總統於同年一月三十日
    公布，同年二月一日起分別失效、生效。被告犯罪後，懲治盜匪條例已經廢止，
    本應適用修正前有效即被告行為時之刑法論處，惟依最高法院實務見解「新刑法
    施行後，懲治盜匪條例廢止，將來比較刑法之刑重時，不以新刑法與舊刑法比較
    ，應適用新刑法與懲治盜匪條例比較定之」（最高法院決議），認應將該廢止之
    懲治盜匪條例與修正後之新刑法加以比較。本件經比較結果，以修正後之刑法有
    利於被告。核被告等所為，係犯修正後刑法第三百三十條第一項之加重強盜罪，
    被告二人先後多次強盜既遂，未遂一次（附表編號八）犯行，時間緊接，所犯構
    成犯罪要件相同，顯係基於概括犯意為之，為連續犯，應依連續強盜既遂之一罪
    加重其刑。上訴人等分別於附表編號二、三、十三強盜案中，致午○○及不詳姓
    名釣客二人共三人，子○○、辰○○、酉○○、陳玉玟四人、癸○○、壬○○二
    人受害，均為同時同地一行為觸犯數罪名之想像競合犯關係，依法應從其一重處
    斷。上訴人二人就附表編號一、二、三、四、六、七、八、九、十犯行部分，與
    游凱智、洪劍耀間，上訴人丁○○就附表編號五、十一、十二、十三犯行與游凱
    智間，分別有犯意聯絡，行為分擔，均為共同正犯。又上訴人丁○○於本件強盜
    犯行前，未經許可持有可發射子彈具殺傷力之改造手槍，其持有之初，並無以該
    手槍犯罪之證據，嗣後再與游凱智共同以該非法持有之改造手槍犯本件強盜，自
    屬另行起意，兩者無牽連關係，而所犯槍砲彈藥刀械管制條例之罪，既經本院前
    審判刑確定，有最高法院九十一年台上字第七二二號判決書在卷可憑，自不得另
    行論罪（最高法院八十三年台上字第五一七三號、八十六年台上字第四四一九號
    判決參照）。原審對上訴人等論罪科刑，固非無見，惟原判決未於事實欄載明上
    訴人丁○○所購得之改造手槍是否可發射子彈具殺傷力，附表編號三、十三，被
    害人分別為四人、二人，未依想像競合犯關係論斷，而附表編號十二部分，多列
    卯○○為被害人，又懲治盜匪條例及刑法第三百二十八條、第三百三十條、第三
    百三十一條，業於上述時間廢止及修正，上訴人行為後法律已有變更，原審不及
    適用，均不無違誤。上訴人等上訴意旨，雖未指摘及此，但原判決既有可議，自
    應撤銷改判。爰審酌上訴人二人素行、犯罪動機、目的、手段、對社會治安之危
    害、對被害人所生損害、參與犯罪之次數、程度及犯後態度等一切情狀，分別量
    處如主文第二項所示之刑，並依其犯罪性質，認有褫奪公權必要，爰依法各諭知
    褫奪如主文第二項所示。扣案西瓜刀一把，係上訴人丁○○所有，供本件犯罪所
    用，依法宣告沒收，改造四五手槍一支（編號0000000000），係違禁
    物，上訴人丁○○持用該槍犯案，雖不另行論處其違反槍砲彈藥刀械管制條例之
    罪，有如上述，但既持以強盜，仍應依法宣告沒收（按該改造槍枝，亦經本院前
    審諭知上訴人丁○○持有可發射子彈具有殺傷力之改造手槍罪刑時，同時宣告沒
    收確定在案）。至上訴人等犯罪所用之釜頭及另一支西瓜刀、口罩等物，並未扣
    案，為免將來執行困難，不予宣告沒收。另上訴人丁○○於原審之辯護人為上訴
    人辯以：本件僅如附表編號三、十、十二之案件曾有被害人向警方報案，餘編號
    二、四、六、七、八、十五等搶案，被害人均無於遭搶後向警方備案，至編號五
    、、十一、十三之搶案則無記載，故除上開編號三、十、十二外，其餘部份係上
   訴人主動向警方供出未發覺之搶案，並表示後悔犯下搶案，上訴人之情形應符合
    刑法第六十二條自首規定要件，應就認定成罪部份之刑減輕其刑云云，惟查，具
    有連續犯或牽連犯等裁判上一罪關係之犯罪，苟全部犯罪未被發覺前，行為人僅
    就其中一部分犯罪自首，固仍生全部自首之效力，反之，倘其中一部分犯罪已先
    被有偵查權之機關或公務員發覺，行為人事後方就其餘未被發覺之部分，自動供
    認其犯行時，因與上開自首之要件不符，自不得適用自首之規定減輕其刑。是本
    件上訴人等縱有主動供出未經發覺部份之犯行，然上訴人等所犯上開犯行既有連
    續犯之裁判上一罪關係，依上開見解，自不得適用自首規定減輕其刑，附此敘明
    。
三、又公訴意旨另指上訴人游凱智、丁○○二人於八十八年十二月十九日凌晨四時五
    分許，由上訴人丁○○駕駛向中聯公司租得之車牌號碼Ｂ８－六九四八號白色三
    菱自用小客車附載上訴人游凱智，至彰化縣和美鎮○○路四二六號「明通加油站
    」，由丁○○留在車內把風及接應，游凱智持則持前述改造四五手槍一把進入該
    加油站辦公室，強押該加油站員工黃義閔至加油機旁收銀機取出現金約九千元，
    得手後由二人朋分花用（即起訴書附表一所示編號十六部分），經上訴人於偵查
    中自白不諱（偵查卷第一二四至第一三九頁）等語。訊據上訴人丁○○及游凱智
    堅決否認此部分犯行，於原審辯稱當日伊等應未承租該車，亦未行搶該加油站。
    經查明通加油站當時被強盜之被害人黃義閔及施世添於原審審理時指稱：「強盜
    當時之車牌用膠布黏住，車子顏色不知道，是福特的車子，幾西西不知道」，是
    被害人於本案中惟一能確定者係行搶之人所駕駛之車輛為福特車種。然Ｂ８－六
    九四八號車則為三菱車種，且該車於案發當日（即八十八年十二月十九日）或其
    前一日及二日並未出租予上訴人三人，業據中聯公司負責人張兩進於原審審理時
    到庭結證屬實，復有該車於八十八年十二月十五日及同年月十九日之租車單各一
    紙在卷足憑，是該車於八十八年十二月十八日未曾出租，而八十八年十二月十九
    日亦非由上訴人丁○○承租，參以本件強盜案發生時間在八十八年十二月十九日
    凌晨四時五分等情以觀，則如上訴人丁○○如係駕駛該車至明通加油站強盜，則
    其租車時間應在八十八年十二月十八日當日或其前數日，然該車於八十八年十二
    月十五日出租予魏新芳，至同年月十七日上午十一時二十五分還車，翌日即八十
    八年十二月十八日並未出租，直至八十八年十二月十九日上午九時四十五分始再
    出租予張伯州，此觀之前開租車單即明，況該車車種為三菱，亦與被害人所指之
    福特車種不符。次查本件明通加油站地點在彰化縣和美鎮，與上訴人前開強盜之
    商家均在苗栗縣苑裡鎮、台中縣大甲鎮、清水鎮及沙鹿鎮等地理位置亦無關連性
    。綜上所述，參以被害人指述強盜所用之車種與本件車輛不符、公訴人所指之車
    輛於案發當時並無人承租及本件發生地與上訴人前開行搶之商家無地緣上之關係
    等情以觀，本件應非上訴人丁○○所為。此外，亦查無其他積極證據足認本件加
    油站係渠二人所強盜，是尚不得以該上訴人於偵查中所為與上開事證不符之自白
    ，為認定其涉有此部份犯行之唯一證據，惟公訴人認此部分與前開起訴部分具裁
    判上一罪之連續犯關係，爰不另為無罪之諭知，附此敘明。
四、據上論斷，應依刑事訴訟法第三百六十九條第一項前段、第三百六十四條、第二
    百九十九條第一項前段，刑法第二條第一項、第二十八條、第五十六條、第三百
    三十條第一項、第三十七條第二項、第三十八條第一項第一款、第二款，判決如
    主文。
本案經檢察官己○○到庭執行職務。
中        華        民        國  九 十 一  年     五     月　　七　　  日
                                  臺灣高等法院臺中分院刑事第二庭
                                        審判長法  官  羅  禮  政
                                              法　官  蔡　聰　明
                                              法  官　陳　欣　安
右正本證明與原本無異。
如不服本判決應於收受送達後十日內向本院提出上訴書狀，其未敘述上訴之理由者並
得於提起上訴後十日內向本院補提理由書（均須按他造當事人之人數附繕本）。
                                              書記官    錫  彬
中        華        民        國  九 十 一  年     五     月　　八　　  日
                                                                        Ｋ
附表一
┌──┬────┬──────┬───┬───┬────┬────┬──┐
│編號│犯罪時間│犯 罪 地 點 │被害人│參與人│作案方式│所得財物│備考│
├──┼────┼──────┼───┼───┼────┼────┼──┤
│    │        │            │      │      │       │        │    │
│一  │八十八年│台中縣大甲鎮│丙○○│游凱智│未○○開│現金約一│    │
│    │十一月二│如意路與西濱│      │未○○│車並留在│萬元、香│    │
│    │十七日二│路口        │      │丁○○│車內經接│煙及吳秋│    │
│    │二時許  │黑卒檳榔攤  │      │洪劍耀│應及把風│勳所有之│    │
│    │        │            │      │      │，游凱智│行動電話│    │
│    │        │            │      │      │、洪劍耀│一支。  │    │
│    │        │            │      │      │分持西瓜│        │    │
│    │        │            │      │      │刀，吳淙│        │    │
│    │        │            │      │      │榮持斧頭│        │    │
│    │        │            │      │      │。      │        │    │
├──┼────┼──────┼───┼───┼────┼────┼──┤
│二  │八十八年│苗栗縣苑裡鎮│劉炯宏│游凱智│未○○開│現金約捌│    │
│    │十一月二│新富里一三三│為不詳│未○○│車，並在│萬元及二│    │
│    │十七日二│之二號      │姓名釣│丁○○│車內接應│名不詳釣│    │
│    │十二時十│虹福釣蝦場  │客二人│洪劍耀│及把風，│客之行動│    │
│    │分許    │            │      │      │游凱智持│電話二支│    │
│    │        │            │      │      │斧頭、吳│        │    │
│    │        │            │      │      │淙榮持西│        │    │
│    │        │            │      │      │瓜刀、洪│        │    │
│    │        │            │      │      │劍耀持西│        │    │
│    │        │            │      │      │瓜刀    │        │    │
├──┼────┼──────┼───┼───┼────┼────┼──┤
│    │八十八年│台中縣大甲鎮│子○○│游凱智│未○○開│現金二萬│    │
│三  │十一月二│中山路二段八│辰○○│未○○│車並與吳│四千零七│    │
│    │十七日二│四七號      │酉○○│丁○○│淙榮在車│十五元、│    │
│    │十二時二│幼獅加油站  │陳玉玟│洪劍耀│內接應及│辰○○行│    │
│    │十許    │            │      │ │把風，洪│動電話二│    │
│    │        │            │      │      │劍耀及游│支、張慶│    │
│    │        │            │      │      │凱智分持│忠、盧雅│    │
│    │        │            │      │      │西瓜刀  │惠各一支│    │
├──┼────┼──────┼───┼───┼────┼────┼──┤
│    │八十八年│台中縣梧棲鎮│乙○○│游凱智│未○○開│現金約六│    │
│四  │十一月二│港埠路六○一│      │未○○│車並與吳│千元。  │    │
│    │        │            │      │      │        │        │    │
│    │十七日二│號          │      │丁○○│淙榮在車│        │    │
│    │十二時四│慶和加油站  │      │洪劍耀│內接應及│        │    │
│    │十分許  │            │      │      │把風，洪│        │    │
│    │        │            │      │      │劍耀及游│        │    │
│    │        │            │      │      │凱智分持│        │    │
│    │        │            │      │      │西瓜刀  │        │    │
├──┼────┼──────┼───┼───┼────┼────┼──┤
│五  │八十八年│台中市工業二│申○○│游凱智│丁○○騎│現金六千│    │
│    │十一月三│十五路二十五│      │丁○○│乘機車附│六百六十│    │
│    │十日凌晨│之一號      │      │      │載游凱智│六元    │    │
│    │一時三十│北基加油站  │      │      │，游凱智│        │    │
│    │分許    │            │      │      │持西瓜刀│        │    │
│    │        │            │      │      │強盜，吳│        │    │
│    │        │            │      │      │淙榮在機│        │    │
│    │        │            │      │      │車上接應│        │    │
├──┼────┼──────┼───┼───┼────┼────┼──┤
│六  │八十八年│苗栗縣苑裡鎮│陳鴻紹│游凱智│未○○開│現金約二│    │
│    │十二月三│苑港里五十四│      │未○○│車並與吳│萬五千元│    │
│    │日凌晨三│號          │      │丁○○│淙榮留在│。      │    │
│    │時四十分│苑北加油站  │      │洪劍耀│車內接應│        │    │
│    │許      │            │      │      │及把風，│        │    │
│    │        │            │      │      │游凱智持│        │    │
│    │        │            │      │      │開山刀，│        │    │
│    │        │            │      │      │洪劍耀徒│        │    │
│    │        │            │      │      │手。    │        │    │
│    │        │            │      │      │        │        │    │
├──┼────┼──────┼───┼───┼────┼────┼──┤
│七  │八十八年│苗栗縣苑裡鎮│巳○○│游凱智│未○○開│現金三萬│    │
│    │十二月三│西勢里四十六│      │未○○│車並與吳│一千二百│    │
│    │日凌晨三│之一號      │      │丁○○│淙榮留在│六十元及│    │
│    │時五十五│新發加油站  │      │洪劍耀│車內接應│巳○○之│    │
│    │分許    │            │      │      │及把風，│金項鍊一│    │
│    │        │            │      │      │游凱智持│條（已變│    │
│    │        │            │      │      │開山刀，│賣花盡）│    │
│    │        │            │      │      │洪劍耀持│        │    │
│    │        │            │      │      │西瓜刀  │        │    │
│    │        │            │      │      │        │        │    │
├──┼────┼──────┼───┼───┼────┼────┼──┤
│八  │八十八年│苗栗縣苑裡鎮│辛○○│游凱智│未○○開│因辛○○│未遂│
│    │十二月三│南房里九十號│      │未○○│車，並與│持鐵管抗│    │
│    │日凌晨四│旁          │      │丁○○│丁○○及│拒始未搶│    │
│    │時許    │中苗檳榔攤  │      │洪劍耀│洪劍耀三│得財物。│    │
│    │        │            │      │      │人留在車│        │    │
│    │        │            │      │      │內接應及│        │    │
│    │        │            │      │      │把風，游│        │    │
│    │        │            │      │      │凱智持開│        │    │
│    │        │            │ │      │山刀下車│        │    │
│    │        │            │      │      │強盜。  │        │    │
├──┼────┼──────┼───┼───┼────┼────┼──┤
│九  │八十八年│台中縣大甲鎮│寅○○│游凱智│未○○開│現金三萬│    │
│    │十二月三│經國路九二一│      │未○○│車並與吳│八千元。│    │
│    │日凌晨四│號          │      │丁○○│淙榮留在│        │    │
│    │時五分許│建利加油站  │      │洪劍耀│車內接應│        │    │
│    │        │            │      │      │及把風，│        │    │
│    │        │            │      │      │游凱智持│        │    │
│    │        │            │      │      │開山刀，│        │    │
│    │        │            │      │      │洪劍耀徒│        │    │
│    │        │            │      │      │手。    │        │    │
├──┼────┼──────┼───┼───┼────┼────┼──┤
│十　│八十八年│台中縣大甲鎮│戊○○│游凱智│未○○開│現金二萬│    │
│    │十二月三│經國路九七號│      │未○○│車並與吳│五千元及│    │
│    │日凌晨四│順天加油站  │      │丁○○│淙榮留在│戊○○所│    │
│    │時十分許│            │      │洪劍耀│車內接應│有之行動│    │
│    │        │            │      │      │及把風，│電話一支│    │
│    │        │            │      │      │游凱智持│。      │    │
│    │        │            │      │      │開山刀，│        │    │
│    │        │            │      │      │洪劍耀徒│        │    │
│    │        │            │      │      │手。    │        │    │
│    │        │            │      │      │        │        │    │
├──┼────┼──────┼───┼───┼────┼────┼──┤
│十一│八十八年│台中縣沙鹿鎮│庚○○│游凱智│丁○○騎│現金約三│    │
│    │十二月十│三民路四○○│      │丁○○│機車附載│萬三千餘│    │
│    │日二十時│號          │      │      │游凱智，│元。    │    │
│    │許      │七賢加油站  │     │      │游凱智持│        │    │
│    │        │            │      │      │丁○○所│        │    │
│    │        │            │      │      │有之改造│        │    │
│    │        │            │      │      │手槍及玩│        │    │
│    │        │            │      │      │具金屬彈│        │    │
│    │        │            │      │      │殼加裝直│        │    │
│    │        │            │      │      │徑六釐米│        │    │
│    │        │            │      │      │鋼珠而成│        │    │
│    │        │            │      │      │之改造子│        │    │
│    │        │            │      │      │彈強盜，│        │    │
│    │        │            │      │      │並射擊一│        │    │
│    │        │            │      │      │發。    │        │    │
│    │        │            │      │      │        │        │    │
├──┼────┼──────┼───┼───┼────┼────┼──┤
│十二│八十八年│台中縣沙鹿鎮│甲○○│游凱智│丁○○騎│現金約四│    │
│    │十二月十│明德路三二○│中沙加│丁○○│機車附載│萬九千元│    │
│    │日二十二│號          │油站  │      │游凱智，│(中沙加 │    │
│    │時二十分│中沙加油站  │      │      │游凱智持│  油站所│    │
│    │許      │            │      │      │前開手槍│有)、王 │    │
│    │        │            │      │      │、改造子│雅玲行動│    │
│    │        │            │      │      │彈強盜。│電話一支│    │
│    │        │            │      │      │        │        │    │
├──┼────┼──────┼───┼───┼────┼────┼──┤
│十三│八十八年│台中縣神岡鄉│癸○○│游凱智│丁○○騎│現金約四│    │
│    │十二月十│民路一一九號│壬○○│丁○○│機車附載│千零八十│    │
│    │四日二十│民生加油站  │      │      │游凱智，│元。    │    │
│    │二時四十│            │      │      │凱游凱智│        │    │
│    │分許    │ │      │      │持前開手│        │    │
│    │        │            │      │      │槍及子彈│        │    │
│    │        │            │      │      │強盜，並│        │    │
│    │        │            │      │      │射擊一槍│        │    │
│    │        │            │      │      │，致張忠│        │    │
│    │        │            │      │      │義受輕傷│        │    │
│    │        │            │      │      │。      │        │    │
│    │        │            │      │      │        │        │    │
└──┴────┴──────┴───┴───┴────┴────┴──┘
                                                                       Ｋ
